# 陈版主，关于实际成本和计划成本可不可以同时运用

提问人：欧于简 时间：2016-10-13 16:20:10
陈版主，想请教一个问题，关于实际成本与计划成本两种计价可不可以在一家企业的不同产品分别核算？关于实际成本我自己上网搜了一下定义，有些就写明了是所有存货，有些没有，盼复！谢谢！

回答人：chenyiwei
这两种计价方法是可以在同一企业的不同产品中分别使用的。但计划成本法在期末也需要通过分摊成本差异，将期末存货成本和本期销售成本调整为实际成本核算。 另外，“计划成本法”并不是存货准则规定的一种单独的存货成本结转方法。由于期末调整成本差异，实际上也是一种实际成本法，从其成本差异的分摊公式来看，与月末一次加权平均法更为接近。